【裁判字號】    89,交抗,158
【裁判日期】    890529
【裁判案由】    違反道路交通管理處罰條例
【裁判全文】
臺灣高等法院交通事件裁定                        八十九年度交抗字第一五八號
    抗 告人 即
    異  議  人  甲○○
    即受處分人
右列抗告人因違反道路交通管理處罰條例案件，不服臺灣板橋地方法院，八十九年度
交聲字第七四號，中華民國八十九年五月二十九日第一審裁定（原處分案號：北監稽
違車字第四０－ＡＡＵ０一一六六六號）提起抗告，本院裁定如左：
    主      文
抗告駁回。
    理      由
一、本件聲明異議意旨略以：異議人甲○○於民國八十八年十一月二十四日下午四時
    十五分許，行經台北市○○○路與建國南路口時，並未將測速器插入電源，不符
    合道路交通管理處罰條例第四十條第一項所規定之「裝用」，為此不服該處分而
    聲明異議云云。
二、抗告意旨：抗告人當下所持有之測速器未插入電源何謂符合行政處分，查如電器
    之類若無電源其物跟本無法產生效果，在無法產生功效之下，請求判事庭就三大
    要件之考量：(一)當下被舉發之時正逢下午四時十五分車水馬龍無須使用(二)當下所
    持有之測速器係捆好放在置物槽沒有使用之意(三)請採擷科學理論查如未插入電源
    否構成，違反交通處罰條例第四十條一、二項之處分，請求判事庭思其量以資庶
    符法制。
三、本院查：
  (一)按汽車駕駛人，行車速度超過規定之最高時速，或低於規定之最低時速，或裝用
    測速雷達感應器者，處四百元以上八百元以下罰鍰，其感應器沒收之；前項行為
    ，如應歸責於汽車所有人者，並吊扣其汽車牌照一個月，道路交通管理處罰條例
    第四十條第一項、第二項定有明文。
  (二)本件受處分人即異議人甲○○於八十八年十一月二十四日下午四時十五分許，駕
    駛其所有車號ＣＤ－二一一八號自用小客車，行經台北市○○○路與建國南路口
    ，因裝用測速雷達感應器，而經警攔檢舉發等情，有台北市政府警察局北市警交
    大字第ＡＡＵ０一一六六六號舉發違反道路交通管理事件通知單一張附卷可參。
  (三)異議人甲○○雖陳稱：其於八十八年七、八月之後，即未使用測速器，查獲當時
    測速器係捆好放在汽車前座右方車窗玻璃下的置物槽上，並未插入電源使用云云
    。證人即異議人之妻林如瑩亦證稱：查獲當時測速器係捆好放在置物槽上，並未
    使用等語。惟證人即查獲警員王冬明則證稱：當時異議人測速器之主機係放在置
    物槽內，電源線係插在點煙器上，一端接著主機，一端接著點煙器等語。審酌本
    件攔查之警員係職司交通管理之台北市政府警察局交通大隊警員，與異議人並無
    嫌隙，亦無主觀上之好惡，若異議人之測速雷達感應器確如異議人所述係捆好放
    在置物槽內，則警員應不會認為異議人有使用測速雷達感應器，是其前開所證異
    議人有使用雷達測速感應器乙節，應屬非虛，至證人林如瑩係異議人之妻，其證
    詞難免偏頗袒護，尚難採信。異議人所辯不足採，其有上開違規之事實，應堪認
    定。原審以原處分機關據以援引上開規定，裁處吊扣汽車牌照一個月及罰鍰新台
    幣二千四百元，並無不當。認本件異議為無理由，而予駁回。經核尚無違誤，抗
    告人抗告指稱下午四時十五分車水馬龍無須使用測速器，惟無須使用測速器與異
    議人將測速器通電，二者並非必然衝突，右述法條係以「使用測速感應器」即處
    罰並非必以正使用中為要件，且是否車水馬龍亦無亦證據以實其說。又異議人所
    指當時測速器係捆好置於置物槽，惟此部分為原審所不採，已說明如上，本件認
    定抗告人裝用測速器感應器，故是否未插入電源與抗告人責任無關，另抗告人請
    求測謊，本院認事實已明確，無測謊必要，綜上：抗告人抗告指摘原裁定不當，
    為無理由，應予駁回。
四、據上論斷，應依刑事訴訟法第四百十二條，道路交通案件處理辦法第二十六條，
    裁定如主文。
中      華      民      國    八十九    年      七      月      四      日
                              臺灣高等法院交通法庭
                                  審判長法  官  陳  貽  男
                                        法  官  李  世  貴
                                        法  官  聶  齊  桓
右正本證明與原本無異。
不得抗告。
                                        書記官  黃  嬿  婉
中      華      民      國    八十九    年      七      月      七      日


司法院資訊處製作；財團法人民間司法改革基金會備份。
